ACORDAO-COMPLETO-2404462

ACÓRDÃO DE RELAÇÃO

ACÓRDÃO DE RELAÇÃO 812/2020 ATA 11/2020 - PLENÁRIO

Acórdão 812/2020-TCU-Plenário
Trata-se de "pedido de revisão", examinado como pedido de reexame, espécie aplicável à matéria, apresentado pela empresa Hyundai Heavy Industries Brasil Indústria e Comércio de Equipamentos de Construção S.A. contra o Acórdão 5/2020-TCU-Plenário, que não conheceu de representação por ela apresentada.
O objeto da representação era noticiar possíveis irregularidades no Pregão 14/2019, realizado pelo 2º Batalhão Ferroviário do Comando Militar do Planalto (Batalhão Mauá) , destinado ao registro de preços para eventual aquisição de equipamentos de engenharia, num total de 85 itens (betoneiras, carregadeiras, compactadores de solo, escavadeiras hidráulicas, dentre outros) , visando atender necessidades do Batalhão Mauá, bem como de outras unidades participantes interessadas, no âmbito do Sistema de Obras de Cooperação (SOC) , conforme condições, quantidades, exigências e estimativas estabelecidas no edital e em seus anexos.
A representação não foi conhecida em razão da inexistência de interesse público, uma vez que os itens questionados pela representante (2 - carregadeira sobre rodas; 5 - escavadeira hidráulica sobre esteiras médio porte; e 54 - carregadeira sobre rodas) foram cancelados pelo licitante, com a consequente perda de objeto da representação.
Diante do exposto e,
considerando jurisprudência deste Tribunal no sentido de que o "denunciante não é considerado, automaticamente, parte processual, devendo, para obter essa condição, formular pedido de ingresso nos autos como interessado e comprovar razão legítima para intervir no processo";
considerando que, apesar de iniciar a ação fiscalizatória, não existe para o denunciante/representante, a não ser que admitido como interessado, prerrogativa de comparecer aos autos em defesa de seus pontos de vista, uma vez que o próprio Tribunal assume o curso das apurações;
considerando que a empresa Hyundai Heavy Industries Brasil Indústria e Comércio de Equipamentos de Construção S.A. não apresenta razão legítima para interferir no processo, mas tão somente demonstra seu inconformismo com o entendimento desta Corte;
considerando os pareceres uniformes da secretaria de recursos, pelo não conhecimento do pedido de reexame em razão da ausência de legitimidade recursal;
os ministros do Tribunal de Contas da União, reunidos em sessão de Plenário, ACORDAM, por unanimidade, de acordo com os pareceres emitidos nos autos e com fundamento nos arts. 48 da Lei 8.443/1992; 146 e 282 do Regimento Interno, em:
a) não conhecer do pedido de reexame em razão da ausência de legitimidade e de interesse recursal; e
b) dar ciência desta deliberação, bem como da instrução à peça 13, à recorrente e aos demais interessados.
1. Processo TC-Processo 040.885/2019-4 (PEDIDO DE REEXAME - REPRESENTAÇÃO) 
1.1. Classe de Assunto: I.
1.2. Recorrente: Hyundai Heavy Industries Brasil Indústria e Comércio de Equipamentos de Construção S.A. (CNPJ 13.837.846/0001-22) .
1.3. Unidade: 2º Batalhão Ferroviário do Comando Militar do Planalto (Batalhão Mauá) .
1.4. Relatora: ministra Ana Arraes.
1.5. Representante do Ministério Público: não atuou.
1.6. Relator da deliberação recorrida: ministro Benjamin Zymler.
1.7. Unidade Técnica: Secretaria de Recursos (Serur) .
1.8. Representação legal: Daecheol Jeong e outro (não advogados) , representando Hyundai Heavy Industries Brasil Indústria e Comércio de Equipamentos de Construção S.A.. 
1.9. Determinações/Recomendações/Orientações: não há.

2º Batalhão Ferroviário do Comando Militar do Planalto (Batalhão Mauá).

Hyundai Heavy Industries Brasil Indústria e Comércio de Equipamentos de Construção S.A. (CNPJ 13.837.846/0001-22).

ANA ARRAES

ministro Benjamin Zymler.

Daecheol Jeong e outro (não advogados), representando Hyundai Heavy Industries Brasil Indústria e Comércio de Equipamentos de Construção S.A..

Não atuou.

REPRESENTAÇÃO (REPR)

Secretaria de Recursos (Serur).